臺灣高等法院高雄分院刑事判決　　 94年度上更(一)字第202號
上　訴　人　臺灣高雄地方法院檢察署檢察官
被　　　告　甲○○
　　　　　　乙○○
上列二人共同
指定辯護人　本院公設辯護人　孫妙岑
上列上訴人因被告等違反毒品危害防制條例案件，不服臺灣高雄
地方法院93年度重訴字第97號中華民國93年12月30日第一審判決
（起訴案號：臺灣高雄地方法院檢察署93年度偵字第15423 號、
第16077 號），提起上訴，判決後，經最高法院發回更審，本院
判決如下：
    主  文
原判決撤銷。
甲○○、乙○○共同運輸第一級毒品，甲○○累犯，處有期徒刑
拾貳年，褫奪公權陸年；乙○○處有期徒刑拾年陸月，褫奪公權
伍年。扣案第一級毒品海洛因玖拾柒粒（驗後合計淨重佰拾
伍點捌捌公克，純質淨重貳佰肆拾捌點伍玖公克）沒收銷燬，及
空包裝重壹佰伍拾貳點零壹公克沒收。
    事  實
一、甲○○前於民國90年間因詐欺案件，經臺灣高雄地方法院判
    處有期徒刑3 月確定，於92年7 月16日易科罰金執行完畢。
二、甲○○與乙○○均明知海洛因業經公告列為毒品危害防制條
    例第2 條第2 項第1 款之第一級毒品，且為「懲治走私條例
    公告管制物品項目及其數額」甲類第4 款之管制進出口物品
    ，不得非法運輸、持有，亦不得私運進口。甲○○與年籍姓
    名不詳綽號「阿呆」之成年男子（又名「阿勇」或「阿華」
    ）、葉怡晨（未據起訴），於93年7 月20日前後，在高雄市
    ○○路、中華路口之「錢櫃KTV 」，商議由甲○○帶人前往
    泰國，以吞食第一級毒品海洛因，再走私進口至臺灣之方式
    ，運輸第一級毒品海洛因，並約定由「阿呆」負責提供甲○
    ○帶另外5 人前往泰國運輸毒品期間之旅費、娛樂費用新臺
    幣（以下同）11萬元，及另外支付甲○○以每帶1 個人同往
    2 萬元之酬勞，如甲○○亦有夾帶海洛因返臺，則另再給予
    10萬元酬勞，復言明在泰國將有人接洽，返臺後亦會有人主
    動與之聯絡；而葉怡晨旋則於93年7 月27日前2 、3 天，在
    高雄市○○路、六合路口，代「阿呆」轉交11萬元予甲○○
    ，作為甲○○帶人前往泰國期間之旅費、娛樂費用。另年籍
    姓名不詳綽號「小安」之成年男子，亦受「阿呆」之邀約，
    以前往泰國並帶海洛因回臺灣，即可獲得7 萬元酬勞，「
    小安」則以前往泰國帶物品回臺可賺得3 萬元為由轉而邀
    約胡其良，胡其良再以相同之理由邀約乙○○（胡其良、乙
    ○○2 人此時尚不知將自泰國帶第一級毒品海洛因回臺灣
    ）。甲○○遂與「阿呆」、葉怡晨、「小安」共同基於運輸
    及私運管制進出口物品之第一級毒品海洛因進入臺灣之犯意
    聯絡及行為分擔，甲○○、「小安」、胡其良、乙○○及另
    2 名年籍姓名不詳之成年男子（此2 名成年男子尚無證據證
    明與甲○○等人有共犯關係），於93年7 月27日下午在高雄
    小港國際機場（以下簡稱小港機場）會合，並於同日下午3
    時25分，搭乘中華航空公司（以下簡稱華航公司）CI-647號
    班機出境，前往泰國曼谷，住宿在曼谷某飯店，而在當地之
    食宿、娛樂等費用，均由甲○○自上開11萬元中支付。嗣於
    同年月30日上午，甲○○、乙○○、胡其良、「小安」等人
    自曼谷搭機前往泰北，住宿在某不知名之飯店後，即有與「
    阿呆」有犯意聯絡之年籍姓名不詳綽號「小哥」（又名「阿
    兄」）之華裔成年男子，於翌日（31日）中午，攜帶以塑膠
    膜包裝之第一級毒品海洛因97粒，至甲○○、乙○○、胡其
    良下榻之飯店房間內，將上開97粒海洛因交予甲○○，並告
    知甲○○該物為海洛因，復囑甲○○3 人以開水全部吞食，
    而乙○○、胡其良因其等至泰國旅遊毋庸自行花費，並於返
    臺後有3 萬元酬勞可得，且所欲帶回臺之物品又係以此種
    非正常之方式為之，此時已知欲吞食者為第一級毒品海洛因
    ，乃與甲○○、「阿呆」、葉怡晨、「小安」、「小哥」共
    同基於運輸及私運第一級毒品海洛因進入臺灣之犯意聯絡及
    行為分擔，由乙○○、胡其良負責吞食上開97粒海洛因，乙
    ○○吞下其中36粒海洛因，惟胡其良因無法吞下而作罷，甲
    ○○見狀，遂將其餘之61粒海洛因吞下；3 人於將該11萬元
    花用完畢後隨即於同日（31日）下午自泰北搭機至曼谷，再
    於同日下午7 時50分搭乘華航公司CI-648號班機自曼谷返回
    臺灣，而於同日下午11時10分許抵達小港機場，而將管制物
    品第一級毒品海洛因私運來臺得逞。嗣於同日下午11時50分
    許，甲○○、乙○○、胡其良通過小港機場入境檢查室時，
    由臺灣高雄地方法院檢察署檢察官依已得情資，指揮行政院
    海岸巡防署高雄市機動查緝隊、高雄縣政府警察局鳳山分局
    及財政部高雄關稅局高雄機場分局專案小組人員，查驗甲○
    ○、乙○○、胡其良，乙○○坦承肚內有黃色藥丸，並在入
    境檢查室自行排放海洛因34粒，隨後又於同年8 月1 日，在
    高雄市聯合醫院大同院區（以下簡稱大同醫院），再排放海
    洛因2 粒，甲○○則於同年8 月1 日先後在高雄縣私立大東
    醫院、大同醫院，各排放海洛因25粒、36粒，合計97粒（驗
    後合計淨重335.88公克，純質淨重248.59公克，空包裝重
    152.01公克）。
三、案經行政院海岸巡防署高雄市機動查緝隊、高雄縣政府警察
    局鳳山分局報請臺灣高雄地方法院檢察署檢察官偵查起訴。
    理  由
一、程序方面─
  (一)被告乙○○、辯護人及檢察官迄本院辯論終結前，均未爭執
    共同被告甲○○於偵查中未具結之陳述，是否具證據能力。
    惟被告甲○○於偵查中係以被告身分應訊，陳述其犯罪之事
    實，當時尚不屬於訴訟法上狹義之證人，自無刑事訴訟法第
    158 條之3 依法應具結而未具結，致其陳述不得作為證據之
    適用；且被告甲○○業於93年12月16日原審審理時，以證人
    身分具結，並接受交互詰問（見原審卷第79至95頁），對被
    告乙○○行使對質、詰問之防禦權利未予剝奪；又被告甲○
    ○於偵查中之陳述，亦無何顯不可信之情況。是本院認被告
    甲○○於偵查中之陳述，得為認定被告乙○○本件犯罪之證
    據。
  (二)被告甲○○、乙○○及辯護人於原審及本院前審均爭執證人
    胡其良警詢之證據能力。按「被告以外之人於審判外之言詞
    或書面陳述，除法律有規定者外，不得作為證據。」，刑事
    訴訟法第159 條第1 項定有明文。惟證人胡其良已遷移不明
    ，其戶籍業於93年8 月3 日遷入高雄市楠梓區戶政事務所，
    且經原審於93年12月16日傳訊，傳票亦因「遷移不明」為由
    遭退回，有個人基本資料查詢結果表、郵務送達公文封在卷
    可憑（見原審卷第62至64頁）；又證人胡其良並未因曾吞食
    扣案毒品而遭移送，自無偏袒或誣陷被告甲○○、乙○○之
    必要，故其於警詢中之陳述，應具有可信之特別情況；再者
    ，被告甲○○與被告乙○○素不相識，被告乙○○係透過證
    人胡其良始參加本件泰國行程，則證人胡其良之警詢陳述，
    自為證明本件犯罪事實存否所必要。是依刑事訴訟法第159
    條之3 第3 款規定，證人胡其良之警詢陳述，自具證據能力
    。至於證人胡其良於警詢陳稱：「伊看見一些包裝好的黃色
    一顆一顆的小丸子，伊就知道是要運毒了」等語，固屬證人
    胡其良之主觀判斷，惟其並未證稱被告乙○○亦有此主觀認
    知，則此僅為證人胡其良上開證述證明力之問題，尚與證據
    能力無涉，併此說明。
二、認定犯罪事實所憑證據及理由─
  (一)訊據被告甲○○固於警詢、偵查、原審及本院前審調查、審
    理中坦承受綽號「阿呆」（又名「阿勇」或「阿華」）之人
    委託，帶人前往泰國帶物品返臺，每帶1 人有2 萬元之酬
    勞，並收受由「阿呆」友人葉怡晨所交付之11萬元，供為前
    往泰國期間之旅費及娛樂費用，復於泰北收受綽號「小哥」
    （又名「阿兄」）之華裔成年男子所交付以塑膠膜包裝之海
    洛因97粒，再以吞食之方式，自泰國運輸海洛因返臺等情（
    見警(一)卷第23至27頁，93偵15423 號卷第27、28、55頁，原
    審卷第14、79至95頁，本院前審卷第49、68、69頁），惟另
    辯稱：「伊是到泰北見到『小哥』後，才知道要帶的東西是
    毒品」云云。另訊據被告乙○○固於警詢、偵查、原審及本
    院調查、審理中坦承受證人胡其良之邀前往泰國帶東西返臺
    ，並因此可賺取3 萬元酬勞，復於泰北以吞食之方式，自泰
    國運輸海洛因返臺等情（見警(一)卷第13至16頁，93偵15423
    號卷第26 、27 、54、55頁，原審卷第46、103 至105 頁，
    本院前審卷第49 、69 頁），惟矢口否認有運輸第一級毒品
    海洛因之犯行，辯稱：「他們說要帶伊去泰國買東西，並給
    伊3 萬元，伊並不知要運什麼東西，在泰國時，他們也未向
    伊說那是海洛因」云云。
  (二)經查：
  1.被告甲○○於93年9 月7 日偵訊時即供稱：「伊會去泰國是
    因『阿呆』叫伊替他帶東西過來，伊知道『阿呆』大概有20
    塊的海洛因要運回臺灣」、「約92年間因為K 他命不能過來
    臺灣，『阿呆』就從事海洛因生意，『阿呆』有時會透過葉
    怡晨幫他處理事情，伊之前去『阿呆』開的按摩院『ABS 』
    ，『阿呆』就向伊說他的東西是從北部拿的，但品質不好，
    他就從泰國進貨，因伊之前也曾去泰國玩過，所以葉怡晨就
    建議『阿呆』派伊去泰國接洽貨源」等語在卷（見93偵154
    23號卷第37、38頁）；且參酌其於93年12月16日原審審理時
    又供稱：「『阿呆』說要給7 萬元至10萬元代價，是指帶東
    西過來的人的代價，伊的部分是算人頭，帶1 個人2 萬元，
    所以伊當天帶了5 個人，代價是10萬元」、「『阿呆』除了
    給伊帶人的代價外，另外說再給伊10萬元帶毒品的代價，這
    是在臺灣出發前『阿呆』跟伊講的，因為『阿呆』問伊想不
    想多賺一點錢」等語（見原審卷第118 至120 頁）。足認被
    告甲○○於前往泰國前即已知悉欲運輸返臺之物品為海洛因
    ，且在泰北見證人胡其良及被告乙○○無法全部吞食海洛因
    時，為賺取事先已知悉之額外代價，乃自行以吞食方式運輸
    海洛因返臺。是被告甲○○上開辯解，為避重就輕之詞，不
    足採信。
  2.被告乙○○於94年3 月4 日本院前審調查時供稱：「伊是到
    泰國後才知要運輸海洛因回來，從臺灣去的時候，只知道要
    帶東西，不知要帶什麼東西」等語明確（見本院前審卷第49
    頁）；且其於原審亦供稱：「胡其良叫伊去泰國，說是要讓
    伊賺錢，回來後要給伊3 萬元」、「在泰國的住宿、吃飯費
    用，都是由甲○○負擔」（見原審卷第104 、115 、116 頁
    ），及證人胡其良於警詢證稱：「出國前伊和乙○○都不知
    道去泰國玩的目的。出國的所有開銷包括機票、住宿、吃飯
    、喝酒、玩女人，都是由甲○○花費」等語（見警(一)卷第19
    、20頁）；復參酌被告乙○○係將扣案以塑膠膜包裝為藥丸
    狀之物品36顆，以吞食之方式吞入腹中，時間前後長達1 個
    多小時等情，此業經被告乙○○於原審供述明確（見原審卷
    第113 、114 頁）。則被告乙○○前往泰國旅遊毋庸自行花
    費，並於返臺後另有3 萬元酬勞可得，此已與旅遊應有花費
    及應付出勞力始有報酬之社會常情不符，且其所欲帶回臺
    之物品，又係以吞食之非正當方法為之，前後歷程長達1 個
    多小時，是其自應已懷疑所吞食而欲帶返臺之物，非為合
    法之物品。是被告乙○○於本院前審調查時供稱在泰國時已
    知要運輸海洛因返臺等語，應屬可信，其餘與上開所供不符
    之辯解，均屬圖卸刑責之詞，炯不足採。至於證人即財政部
    高雄關稅局高雄機場分局職員洪福南於原審證稱：「乙○○
    排出34粒後，伊等有問乙○○，乙○○說是甲○○要他吞的
    東西，伊告訴乙○○這些東西經測試是海洛因，伊感覺乙○
    ○很生氣，並說他被人家利用了」等語（見原審卷第77、78
    頁）；惟此與被告乙○○於本院前審調查中所為已知吞食之
    物品為海洛因之供述不符，且犯罪嫌疑人被查獲時，刻意偽
    裝表情、反應，以圖脫卸刑責，本屬平常之事。是尚難以證
    人洪福南上開證述，遽為被告乙○○有利之認定。
  3.自被告甲○○、乙○○身體分別排出之藥丸狀物品各61粒、
    36粒，經送法務部調查局鑑定結果，均含有第一級毒品海洛
    因成分，有該局93年9 月7 日調科壹字第220017896 號、第
    000000000 號鑑定通知書2 紙，及93年10月13日調科壹字第
    09300394950 號函附卷可稽（見93偵15423 號卷第16、17頁
    ，原審卷第35、36頁）。
  4.被告甲○○就葉怡晨於其前往泰國前，所交付之旅費及娛樂
    費用之數額，於偵訊、原審分別供稱：「16萬元」（見93偵
    15423 號卷第55頁）、「10幾萬元」（見原審卷第85頁）、
    「約11、12萬元」等語（見原審卷第118 頁），而有所不同
    。惟在被告甲○○無法確定所收受之數額情況下，依其上開
    所述，11萬元為最低之數額，自應以最有利於被告甲○○、
    乙○○之數額─11萬元─認定之。
  5.被告甲○○就自行帶海洛因返臺所能獲得之酬勞數額，於
    警詢、偵訊、原審分別供稱：「7 萬元」（見警(一)卷第25頁
    ）、「10萬元」（見93偵15423 號卷第55頁）、「10萬元」
    等語（見原審卷第119 頁），而有所不同。惟被告甲○○於
    偵訊、原審所供之數額相符，應較警詢所供可信，是被告甲
    ○○就自行帶海洛因入臺所能獲得之酬勞應為10萬元。
  6.被告乙○○、證人胡其良究係透過何人介紹，而參與本件前
    往泰國帶海洛因返臺一節，證人胡其良於警詢證稱：「是
    甲○○找伊及乙○○去泰國玩」等語（見警(一)卷第19頁）；
    ，惟被告甲○○自警詢即否認前往泰國前與被告乙○○及證
    人胡其良認識，並於偵訊、原審分別供稱：「伊與胡其良不
    認識，是透過『小安』，『小安』認識胡其良」「據伊所知
    ，『小安』有欠『阿呆』錢，所以『小安』才透過胡其良找
    人」（見93偵15423 號卷第55頁）、「伊是在小港機場才第
    一次看到乙○○、胡其良」等語（見原審卷第79頁）；且參
    酌證人胡其良於警詢證稱：「伊與甲○○沒有交情，是在高
    雄市左營區一次酒宴時經朋友介紹認識」等語（見警(一)卷第
    18頁），及被告乙○○於原審供稱：「伊與甲○○不認識，
    是鄰居胡其良找伊一起去泰國」等語（見原審卷第104 、
    107 頁）。則以被告甲○○、乙○○互不相識，被告甲○○
    與證人胡其良又無交情，衡情被告甲○○自不可能將本件涉
    及重大違法之事，請託毫無交情之證人胡其良，並代為尋找
    有意同往泰國之人。是應認被告甲○○所稱被告乙○○、證
    人胡其良係透過綽號「小安」之男子安排，始參與本件犯行
    之供述，較符情理而可信。
  7.被告甲○○、乙○○及證人胡其良就自曼谷前往泰北之時間
    為93年7 月30日或同年月31日，「小哥」交付扣案海洛因97
    粒之地點為泰北某飯店房間或民宅，其3 人所供互有不符。
    惟被告甲○○於93年12月16日在原審係以證人身分具結作證
    ，且上開事項，非關本件犯行之重要事項，被告甲○○自無
    虛偽證述之必要。是本院認被告甲○○於原審結證稱：「從
    曼谷搭飛機到泰北，再坐計程車到飯店，在泰北過一夜」、
    「是在泰北飯店房間吞（海洛因）的，是在回臺灣當天中午
    在飯店吞的，並沒有去民宅」等語（見原審卷第87、116 、
    117 頁），應屬事實而可信。
  8.綜上所述，被告甲○○、乙○○上開「至泰國始知要運輸海
    洛因返臺」或「不知運輸返臺之物品為海洛因」之辯解，或
    為避重就輕之詞，或為圖卸刑責之詞，均不足採信。本件事
    證已明，被告甲○○、乙○○犯行均堪認定。
三、論罪及撤銷改判之理由─
  (一)查海洛因為毒品危害防制條例第2 條第2 項第1 款所列第一
    級毒品，亦係行政院依據懲治走私條例第2 條第4 項公告之
    「懲治走私條例公告管制物品項目及其數額」甲項第4 款所
    列之管制進出口物品。是核被告甲○○、乙○○所為，均係
    犯毒品危害防制條例第4 條第1 項運輸第一級毒品罪、懲治
    走私條例第2 條第1 項私運管制物品進口罪（起訴書所犯法
    條欄雖未載懲治走私條例第2 條第1 項條文，惟實行公訴檢
    察官業於93年9 月29日原審準備程序，當庭追加此一法條，
    附此說明）。被告甲○○、乙○○持有第一級毒品之低度行
    為，為運輸第一級毒品之高度行為所吸收，不另論罪。又被
    告甲○○、乙○○以一個運輸行為，私運海洛因進口，同時
    觸犯運輸第一級毒品罪及私運管制物品進口之走私罪，為想
    像競合犯，應從一重論以運輸第一級毒品罪。再者，被告乙
    ○○與「阿呆」、葉怡晨雖未曾謀面而互不相識，惟共同實
    施犯罪行為之人，在合同意思範圍以內，各自分擔犯罪行為
    之一部，相互利用他人之行為，以達其犯罪之目的者，即應
    對於全部所發生之結果，共同負責；且共同正犯之意思聯絡
    ，原不以數人間直接發生者為限，即有間接之聯絡者，亦包
    括在內。是被告甲○○、乙○○與「阿呆」、葉怡晨、「小
    安」、胡其良及「小哥」間，就上開犯行，有犯意聯絡及行
    為分擔，均為共同正犯。被告甲○○前於90年間因詐欺案件
    ，經臺灣高雄地方法院判處有期徒刑3 月確定，於92年7 月
    16 日 易科罰金執行完畢，有臺灣高等法院被告前案紀錄表
    在卷可稽（見本院前審卷第36、37頁），其於有期徒刑執行
    完畢後，5 年內再犯本件有期徒刑以上之罪，為累犯，依刑
    法第47條規定加重其刑（死刑、無期徒刑部分不得加重）。
  (二)原判決認被告甲○○、乙○○有運輸第一級毒品犯行，予以
    論罪科刑，固非無見。惟被告甲○○、乙○○與「阿呆」
    、葉怡晨、「小安」、胡其良及「小哥」間均為共同正犯，
    業如前述，原判決未認定被告乙○○與「阿呆」、葉怡晨為
    共同正犯。被告甲○○、乙○○所犯為死刑、無期徒刑之
    罪，且運輸之海洛因數量高達335.88公克，數量非少，原審
    於依刑法第59條酌減其刑後，僅量處被告甲○○、乙○○各
    有期徒刑9 年、8 年6 月，所量刑度與被告甲○○、乙○○
    之犯罪情節顯不相當，均有未當。檢察官以其他法院就相同
    運輸第一級毒品案件，毒品數量較本件為少，量刑均在9 年
    6 月以上，認原判決量刑過輕為由，提起上訴，自有理由，
    且原判決另有上開違誤之處，自應由本院將原判決撤銷改判
    。
四、科刑及沒收之理由─
  (一)按毒品危害防制條例制定之目的，係為防制毒品危害，維護
    國民身心健康，而有關運輸第一級毒品罪責部分，則處以死
    刑或無期徒刑之重刑；然若未分別行為人運輸第一級毒品之
    數量、目的，及所造成之危害，一律處以死刑或無期徒刑之
    重刑，自非罰其所當罰刑事政策之目的，亦非為阻絕毒害之
    唯一方法。本件被告甲○○、乙○○上開運輸第一級毒品犯
    行，雖應重懲，惟揆其等犯罪之原因，僅係為圖謀免費招待
    旅遊，及分別賺取20萬元（包含被告甲○○帶5 名人頭及自
    行吞食海洛因部分）、3 萬元之酬勞，而受託運輸毒品返臺
    ，並非本件走私毒品之主謀，被告甲○○犯後復配合警方查
    緝，願供出主謀者「阿呆」（見93偵15423 號卷第37至41頁
    ），惟因「阿呆」行事慎密而未果；而被告乙○○年逾60歲
    ，靠打零工為生，月入僅約1 萬元（見原審卷第112 頁），
    為謀生活溫飽，未能抗拒利誘而犯罪；又被告甲○○、乙○
    ○所運輸之第一級毒品海洛因，未及闖關成功即為警查獲，
    所生實害尚輕。本院認被告甲○○、乙○○犯罪情節尚堪憫
    恕，情輕法重，雖處以法定最低刑無期徒刑仍嫌過重，爰依
    刑法第59條規定減輕其刑，並就被告甲○○部分，先加後減
    。
    (二)爰審酌被告甲○○、乙○○違反法令自泰國運輸第一級
    毒品海洛因返臺，數量非少，可能造成之毒害非輕，且以吞
    食方式為之，增加執法人員查緝之困難，又被告甲○○前有
    詐欺前科，素行不佳，被告乙○○則無前科犯行，素行良好
    ，此有臺灣高等法院被告前案紀錄表在卷足按，又被告甲○
    ○於犯後坦承大部分犯行，被告乙○○於本院審理時亦坦承
    犯行，態度均尚稱良好，再者，被告甲○○犯罪情節較被告
    乙○○為重等一切情狀，被告甲○○、乙○○分別量處有期
    徒刑12年、10年6 月，以資懲戒。另依被告甲○○、乙○○
    所犯運輸第一級毒品罪之性質，認有褫奪公權之必要，均併
    依刑法第37條第2 項規定，分別宣告褫奪公權6 年、5 年。
  (三)扣案之第一級毒品海洛因97粒（驗後合計淨重335.88公克，
    純質淨重248.59公克，依毒品危害防制條例第18條第1 項前
    段規定宣告沒收銷燬，鑑驗耗用之毒品既已滅失，自無庸宣
    告沒收銷燬。至於扣案海洛因之塑膠膜包裝袋（即空包裝重
    152.01公克），經鑑定機關就其與毒品海洛因分別鑑析重量
    ，有上開法務部調查局鑑定通知書可憑，本件扣案海洛因為
    粉未狀，自需用其他物品盛裝，而此種供盛裝用之物品，為
    毒品危害防制條例第19條第1 項所欲規範之供運輸毒品所用
    之物，則本件塑膠膜包裝袋自應另依毒品危害防制條例第19
    條第1 項宣告沒收，附此說明。又未扣案11萬元，雖為被告
    甲○○、乙○○共犯本件運輸第一級毒品犯罪所得之財物，
    但於泰國時已花用完畢未扣案而不存在，自無庸沒收。另被
    告甲○○、乙○○尚未自「阿呆」取得運輸海洛因返臺之酬
    勞，亦不予宣告沒收。
五、至於被告甲○○於原審抗辯其因供出前手，應有證人保護法
    減輕或免除其刑之適用云云。惟本案偵查卷宗，並無被告甲
    ○○或辯護人請求適用證人保護法，或檢察官同意、承諾適
    用證人保護法之記載；且本件依被告甲○○之供述，亦未因
    而破獲前手，自亦不符毒品危害防制條例第17條「供出毒品
    來源，因而破獲」之規定。是被告甲○○上開抗辯尚屬無據
    ，附此敘明。
六、適用之法律─
  (一)刑事訴訟法第369 條第1 項前段、第364 條、第299 條第1
    項前段。
  (二)毒品危害防制條例第4 條第1 項、第18條第1 項前段、第19
    條第1 項。
  (三)懲治走私條例第2 條第1 項、第11條。
  (四)刑法第11條、第28條、第47條、第55條、第37條第2 項、第
    59條。
本案經檢察官邱榮藏到庭執行職務。
中　　華　　民　　國　　94　　年　　9 　　月　　20　　日
                  刑事第七庭     審判長法 官  郭雅美
                                       法 官  莊崑山
                                       法 官  江泰章
以上正本證明與原本無異。
如不服本判決應於收受本判決後10日內向本院提出上訴書狀，其
未敘述上訴理由者，並得於提起上訴後10日內向本院補提理由書
狀（均須按他造當事人之人數附繕本）「切勿逕送上級法院」。
中　　華　　民　　國　　94　　年　　9 　　月　　21　　日
　　　　　　　　　　　　　　　　　　　書記官  陳金卿
附錄：
毒品危害防制條例第4 條第1 項：
製造、運輸、販賣第一級毒品者，處死刑或無期徒刑；處無期徒
刑者，得併科新臺幣1,000 萬元以下罰金。
懲治走私條例第2 條第1 項：
私運管制物品進口、出口逾公告數額者，處7 年以下有期徒刑，
得併科新臺幣300 萬元以下罰金。
                                                      Q
